Inventaris van het archief van mr. S. van Houten [levensjaren 1837-1930], (1835) 1859-1930 (1934)
Nationaal Archief, Den Haag
- Politieke stukken, II.
  - Buitenparlementair politicus, 1907-1930., F.
    - "Evenredige vertegenwoordiging der kiezers; ontwerp van wet tot betere regeling der verkiezingen van leden van de Tweede Kamer der Staten-Generaal; met een memorie van toelichting van het commité der Liberale Partij (Van Houten)", 1923; 127; 1 deeltje
    - "Staat en kerk", artikel door S. van Houten. Overdruk uit het "Haagsch Maandblad", oktober 1924; 128; 1 katern
    - "Zeven jaar parlementaire geschiedenis", knipsel uit "De Telegraaf" van, 2 augustus 1928; 129; 1 stuk
    - "Chrisnamurti; het koninkrijk des geluks", artikel door S. van Houten. Overdruk uit het "Haagsch Maandblad", november 1928; 130; 1 katern
    - "Voor en na den grooten oorlog", artikel door S. van Houten. Overdruk uit het "Haagsch Maandblad", december 1929; 131; 1 katern
    - Ontwerp voor een Staatkundige Brief, door S. van Houten, ná 1925; 132; 1 omslag
  - Lid van de Union Interparlementaire., G.
    - Brieven van W. Randal Cremer, B. Pandolfi, A. van Naamen e.a., circulaires, aantekeningen e.d. betreffende de derde interparlementaire arbitrage-conferentie te Rome, 1891; 133; l omslag
    - Krantenartikelen betreffende de derde arbitrage-conferentie, 1892; 134; 1 omslag
    - "Denkschrift der Universitäts-Studierenden Rumäniens über die Lage der Rumänen in Ungarn und Siebenbürgen", 1891; 135; 1 deeltje
    - Contributies, rekeningen en aanmeldingen als lid van de Parlementaire Vereeniging tot bevordering der Onderwerping van Internationale Geschillen aan Scheidsrechters, 1891-1893; 136; 1 omslag
    - Brieven van B. Pandolfi, A. van Naamen e.a., circulaires, verslagen e.d. betreffende de vierde interparlementaire arbitrageconferentie te Bern, 1892; 137; 1 omslag
    - Artikel in "Le Courier Diplomatique" betreffende de vierde arbitrage-conferentie, 1892; 138; 1 stuk
    - Brief en circulaire van B. von Suttner betreffende de Oesterreichische Gesellschaft der Friedensfreunde, 1892; 139; 1 omslag
    - Kamerstuk betreffende de internationale arbitrage-conferentie in de Verenigde Staten van Amerika, gehouden op de 18de april 1890., 1893; 140; 1 stuk
    - Openingsrede van S. van Houten van de vijfde interparlementaire arbitrage-conferentie te 's-Gravenhage, afgedrukt in La Contérence Interparlementaire, 1894; 141; 1 omslag
    - Menu van een diner, gegeven ter gelegenheid van de inauguratie van de Franse afdeling in de Exposition Internationale, 1895; 142; 1 stuk
    - Rapport van S. van Houten betreffende een permanent orgaan ten behoeve van internationale conferenties voor de vrede, 1911; 143; 1 katern
    - Brieven van Ch.R. Lange e.a., circulaires, aantekeningen e.d. betreffende de derde conferentie voor de vrede te 's-Gravenhage, 1913; 144; 1 omslag
    - "Statengemeenschap", opstel van S. van Houten, manuscript. (vergelijk no. 149)., 20 september 1915; 145; 1 omslag
    - "Schema voor een bond van neutrale staten", door S. van Houten, getypt artikel, 1916; 146; 1 stuk
    - "Gedanken eines neutralen Beobachters", artikel door S. van Houten. Overdruk uit de "Deutsche Revue", 1917; 147; 1 stuk
    - "Der Ausweg", brochure door S. van Houten. Berlijn, Gedrukt., 1917; 148; 1 stuk
    - Concept van een artikel door S. van Houten, geschreven in het Duits, genaamd "Gedanken über Staatsgemeinschaft", (vergelijk no. 145), 1917; 149; 1 omslag
    - "Het Volkenbond Statuut", kritische beschouwingen door mr. S. van Houten; manuscript, 19 december 1927; 150; 1 omslag
    - Uittreksel in een engelse vertaling van een artikel door S van Houten uit het "Haagsch Maandblad" in de "Gazette de Hollande", betreffende "The League of Nations Statute", 17 februari 1928; 151; 1 stuk
- Particuliere stukken, III.
  - Notariële akte betreffende de verkoop van perceel land, en een daarop staand huis te Zuidwolde door J.A. Groeneveld, vrouw van J.D. Rijkens aan Derk van Houten. (Met kwitantie van Derk van Houten)., 10 januari 1860; 152; 1 omslag
  - Retroacta van bovengenoemd stuk., 1835-1853; 153; 1 omslag
  - Kwitanties van S. van Houten, 1861-1865; 154; 1 omslag
  - Manuscript van het proefschrift "Over de Waarde" van S. van Houten, 1859; 189; 1 stuk
  - Bul van het doctoraat in de rechtsgeleerdheid, uitgereikt aan S. van Houten, door de Rijksuniversiteit te Groningen, 20-6-1859; 155; 1 stuk
  - Menu van een diner, gegeven ter gelegenheid van zijn 63e verjaardag, 23 februari 1900; 156; 1 stuk
  - Felicitatiebrieven van A.C. de Savornin Lohman, J.A. Verijn Stuart, W. Heineken e.a. bij zijn 70e verjaardag, 16-19 februari 1907; 157; 1 omslag
  - Felicitatiebrieven van verscheidene personen en verenigingen, met een lijst van 91 handtekeningen ter gelegenheid van zijn 80e verjaardag, 17 februari 1917; 158; 1 omslag
  - Foto's naar tekeningen van Hindrik S. van Houten, z.d; 159; 1 stuk
  - Lidmaatschapskaart van het Nederlandsch Onderwijzersgenootschap, z.d; 160; 1 stuk
- Stukken betreffende S. van Houten, verzameld door anderen, IV.
  - Copieën van de brieven van N.G. Pierson aan S. van Houten, door A. van Konijnenburg, 1934; 161; 1 omslag
    (zie no. 3).
  - Doorslagen in tweevoud van bovengenoemde brieven., 162; 1 omslag
  - Brieven van B.E. van Houten aan J.S. Theissen over de bovengenoemde copieën, met lijsten van de copieën, 22 januari 1933-31 augustus 1934; 163; 1 omslag
  - Brieven van S. van Houten aan N.G. Pierson, getypte afschriften, 22 september 1870-25 november 1873; 164; 1 omslag
  - Lijst van niet gecopiëerde brieven van S. van Houten aan N.G. Pierson, 4 december 1864-22 mei 1873; 165; 1 stuk
- Stukken van de familie H.W. Mesdag-van Houten, V.
  - Algemeen., A.
    - Beschrijvingen van de auteurs van de brieven en gedichten, genoemd in de nos. 167-187, door mej. mr. M.A. van Houten, z.d; 166; 1 omslag
  - Brieven van familieleden., B.
    - Brieven van L. Alma Tadema en M.P. Alma Tadema aan H.W. Mesdag, 21 mei 1866-8 juni 1868; 167; 1 omslag
    - Brieven van L. Alma Tadema-Epps aan S. Mesdag-van Houten, oktober 1873-28 december 1908; 168; 1 omslag
    - Brief van twee reisbeschrijvingen van W. van Dijk, 18 december 1877 en z.d; 169; 1 omslag
    - Brief van B.E. van Houten aan S. de Waard en S. Meihuizen, april 1849; 170; 1 stuk
    - Brief van D. van Houten aan L.J. Blaupot ten Cate, 6 augustus 1860; 171; 1 stuk
    - Brief van H.S. van Houten aan de familie H.W. Mesdag-van Houten, 13 juli 1864-17 februari 1865; 172; 1 omslag
    - Brieven van K. Mesdag (vader van H.W. Mesdag) aan de familie H.W. Mesdag-van Houten, 1868-1871; 173; l omslag
    - Correspondentie tussen K. Mesdag en zijn kleinzoon Klaas, 1870; 174; 1 omslag
    - Brieven van A. Rodeck-Brouwer Tadema aan de familie H.W. Mesdag-van Houten, 1873-1874; 175; 1 omslag
    - Brief van J. Singels-van Konijnenburg aan S. Mesdag-van Houten, 27 juni 1865; 176; 1 stuk
  - Brieven van kennissen en collega's aan de familie H.W. Mesdag-van Houten., C.
    - Van A. Adema van Scheltema, A. Allebé, Carpentier, A. Mancini Maneruy, W. Roelofs, A. Struip, A. Verweij, H. Vos, D. De Vries Reilingh, M. Zubli-van der Beuk van Heemstede en één anonieme brief., 177; 1 omslag
  - Stukken, niet vallend onder I-III., D.
    - Rede van H.W. Mesdag naar aanleiding van het overlijden van de kunstschilder J. Bosboom, manuscript, 14 september 1891; 178; 1 stuk
    - Gedicht van B. Barends ter gelegenheid van het huwelijk van Sientje van Houten met H.W. Mesdag, manuscript., 23 april 1856; 179; 1 stuk
    - Gedicht van G. Bertram, 9 augustus 1852; 180; 1 stuk
    - Menu en twee programma's, respectievelijk ter gelegenheid van de 80e verjaardag van Josef Israëls (27 januari 1904), een gala kunstavond aangeboden aan H.M. de Koningin (10 september 1898) en een muzikale matinée, aangeboden aan de Franse president (5 juli 1911)., [1904-1911]; 181; 1 omslag
    - Artikel in "Het Ochtendblad" naar aanleiding van het 25-jarig bestaan van het museum Mesdag, 13 juli 1928; 182; 1 stuk
    - Exemplaren van "The Christian Science Monitor" en "The Boston Post", bevattende artikelen over de expositie van de schilder Harry Leith-Ross te Boston, 1 mei 1929; 183; 1 omslag
    - Schetsen en aantekeningen van H.W. Mesdag, 1854 en z.d.; 184; 1 omslag
    - "Houw dat Jan an sien Saar komen is", gedicht,manuscript, z.d.; 185; 1 stuk
    - Gedicht van E. van Konijnenburg, manuscript, z.d; 186; 1 stuk
    - Foto van S. van Houten op een menu en een strandfoto, 23 december 1904, z.d; 187; 1 omslag
    - De Staal-crisis, brochure van het Eerste-Kamerlid Van Houten naar aanleiding van het aftreden van H.P. Staal als minister van Oorlog., 1907; 188; 1 deeltje